臺灣桃園地方法院刑事判決　　　　　　　　　　　　九十三年度訴字第一三五七號
　　公　訴　人　臺灣桃園地方法院檢察署檢察官
　　被　　　告　甲○○　男　三.
右列被告因違反毒品危害防制條例案件，經檢察官提起公訴（九十三年度毒偵字第二
四四五號），及移送併辦（臺灣臺北地方法院檢察署九十三年度毒偵字第一六五六、
一六七一號）本院判決如左︰
    主  文
甲○○連續施用第一級毒品，累犯，處有期徒刑壹年貳月。扣案毒品海洛因玖小包驗
餘淨重合計貳點陸玖公克沒收銷燬之；扣案分裝袋個、注射針筒柒支、美娜水拾
瓶沒收。
    事  實
一、甲○○有違反肅清煙毒條例、妨害自由前科，前於民國八十七年間因施用毒品案
    件，經臺灣臺北地方法院依修正毒品危害防制條例規定，裁定送觀察、勒戒後，
    認無繼續施用毒品之傾向，於八十七年十二月一日，以八十七年度訴字第六０四
    號為免刑判決確定。又於八十八年間因施用第一級毒品海洛因案件，經裁定送觀
    察、勒戒後，認有繼續施用毒品之傾向，由檢察官聲請送強制戒治並提起公訴，
    經臺灣臺北地方法院判處有期徒刑十月確定；又於八十九年因施用第一級毒品海
    洛因案件，經臺灣臺北地方法院判處有期徒刑一年確定，八十九年七月十九日入
    監執行及接續執行，九十一年十一月二十二日假釋，九十二年三月三日假釋期滿
    未經撤銷假釋，其未執行刑以已執行論而執行完畢。詎仍不知悔改，基於施用第
    一級毒品海洛因之概括犯意，自九十三年五月中旬某日起至九十三年六月八日止
    ，連續在台北市○○路住處、康定路查獲地點及桃園縣桃園火車站等處，以摻入
    香煙吸食及注射針筒注射方式，多次施用第一級毒品海洛因，嗣分別於：(一)九十
    三年五月二十六日一時四十分許，在台北市○○區○○路與鄭州路口為警查獲，
    扣得毒品海洛因四小包驗餘淨重一點二公克（包裝重零點九一公克）。(二)九十三
    年六月二日十六時三十分許，在台北市○○區○○路四十六巷六號二樓二０二室
    為警查獲，扣得毒品海洛因二小包驗餘淨重零點五公克（包裝重零點四四公克）
    及甲○○所有之分裝袋三個、注射針筒七支、美娜水十三瓶。(三)九十三年六月八
    日十二時四十分許，在桃園縣中壢市○○路六０五號前為警查獲，扣得毒品海洛
    因三小包驗餘淨重零點九九公克（包裝重零點五七公克）。
二、案經桃園縣政府警察局中壢分局報請臺灣桃園地方法院檢察署檢察官偵查起訴及
    臺灣臺北地方法院檢察署移送併辦。
    理  由
一、訊據被告甲○○對於右揭時、地多次施用第一級毒品海洛因之事實坦承不諱，而
    被告於九十三年五月二十六日、六月二日、六月八日分別為警查獲後，所採集之
    尿液經送檢驗結果確呈嗎啡陽性反應，有台灣尖端先進生技醫藥股份有限公司濫
    用藥物檢驗報告二紙及桃園縣衛生局不法藥物尿液檢定書一份在卷可稽，又扣案
    之不明粉未經檢驗結果，確含第一級毒品海洛因成分，有法務部調查局鑑定通知
    書三紙存卷可稽，此外並有扣案分裝袋三個、注射針筒七支（其中三支已使用）
    、美娜水十三瓶（其中三瓶已使用）可佐，被告之自白與事實相符，其多次施用
    毒品海洛因行為堪以確定。查被告前於八十七年間因施用毒品案件，經臺灣臺北
    地方法院依修正毒品危害防制條例規定，裁定送觀察、勒戒後，認無繼續施用毒
    品之傾向，於八十七年十二月一日，以八十七年度訴字第六０四號為免刑判決確
    定。又於八十八年間因施用第一級毒品海洛因案件，經裁定送觀察、勒戒後，認
    有繼續施用毒品之傾向，由檢察官聲請送強制戒治並提起公訴，經臺灣臺北地方
    法院判處有期徒刑十月確定；又於八十九年因施用第一級毒品海洛因案件，經臺
    灣臺北地方法院判處有期徒刑一年確定，有臺灣高等法院被告全國前案紀錄表一
    份在卷可稽，被告三犯以上毒品危害防制條例第十條之罪，事證明確，犯行堪予
    認定，應予依法論科。
二、核被告所為，係犯毒品危害防制條例第十條第一項之施用第一級毒品罪。其持有
    毒品海洛因之低度行為，應為其施用毒品之高度行為所吸收，不另論罪。被告先
    後多次施用毒品海洛因行為，時間緊接，方法相同，顯係基於概括犯意為之，應
    依刑法第五十六條規定，論以連續犯一罪，並加重其刑。公訴人雖僅就被告九十
    三年六月八日查獲採尿前之最後一次施用行為起訴，惟被告自九十三年五月中旬
    起即有多次施用行為，已據被告供承在卷，前開尿液檢定書及扣案毒品及施用器
    具可佐，則未起訴部分與起訴部分既有連續犯裁判上一罪關係，為起訴效力所及
    ，則移送併辦部分，本院自應併予審理。又查，被告有如事實欄所載前案科刑執
    行情形，有臺灣高等法院被告全國前案紀錄表在卷可稽，其於有期徒刑執行完畢
    後，五年內再犯本件有期徒刑以上刑之罪，為累犯，應依刑法第四十七條規定加
    重其刑，並遞加重之。爰審酌被告施用毒品犯行之次數，及施用毒品為自戕行為
    ，已曾因施用毒品案件經觀察、勒戒及強制戒治等處遇後，猶未能使其知所省惕
    根絕施用毒品惡習，及犯後態度良好，坦承犯行等一切情狀，量處如主文所示之
    刑。
三、扣案不明粉末九包經檢驗結果，確含毒品海洛因成分，驗餘淨重合計二點六九公
    克，有法務部調查局鑑定通知書三紙在卷可稽，應依毒品危害防制條例第十八條
    第一項前段諭知沒收銷燬之；又扣案分裝袋三個、注射針筒七支（其中三支已使
    用）、美娜水十三瓶（其中三瓶已使用）為被告所有供施用毒品所用，已據被告
    供承在卷，應依刑法第三十八條第一項第二款規定宣告沒收。
四、末按本件被告所犯毒品危害防制條例第十條第一項之施用第一級毒品罪，為死刑
    、無期徒刑、最輕本刑三年以上有期徒刑之罪或高等法院管轄第一審案件以外之
    罪，經被告於準備程序就被訴事實為有罪之陳述，經告知簡式審判程序之旨，並
    聽取被告及檢察官之意見後，經本院合議庭依刑事訴訟法第二百七十三條之一規
    定，裁定改依簡式審判程序，並由受命法官獨任審理，併予敘明。
據上論斷，應依刑事訴訟法第二百九十九條第一項前段，毒品危害防制條例第十條第
一項、第十八條第一項前段，刑法第十一條前段、第五十六條、第四十七條、第三十
八條第一項第二款，判決如主文。
本案經檢察官郭靜文到庭執行職務。
中      華      民      國      九十三    年      九      月     二十九 日
                                        臺灣桃園地方法院刑事第九庭
                                            法  官  黃  斯  偉
右正本證明與原本無異。
如不服本判決，應於判決送達後十日內向本院提出上訴狀 (應附繕本)，上訴於臺灣
高等法院。
                                            書記官  李  珈  慧
中      華      民      國      九十三    年      九      月      三十  日
論罪法條之依據：
毒品危害防制條例第十八條
查獲之第一、二級毒品及專供製造或施用第一、二級毒品之器具，不問屬
於犯人與否，均沒收銷燬之；查獲之第三、四級毒品及製造或施用毒品之
器具，無正當理由而擅自持有者，均沒入銷燬之。但合於醫藥、研究或訓
練之用者，得不予銷燬。
前項合於醫藥、研究或訓練用毒品或器具之管理辦法，由法務部會同行政
院衛生署定之。
毒品危害防制條例第十條
施用第一級毒品者，處六月以上五年以下有期徒刑。
施用第二級毒品者，處三年以下有期徒刑。
